CARLOS GARAVITO

FULL STACK DEVELOPER



+34 623376331



cg.fullstackdev@gmail.com



Valencia, España

Sobre mi

Soy un apasionado desarrollador de software con 4 años de experiencia en el sector. Mi trayectoria comenzó con un enfoque en el desarrollo web, pero a lo largo del tiempo he expandido mis habilidades para abarcar la creación de software en diversos contextos.

Experiencia

Espinosa Consultores

Full Stack Developer | 2023 - Presente

- Desarrollo de aplicaciones web con Wordpress, Prestashop, Shopify y Drupal.
- Desarrollo webs corporativas y landing page (Next.js, Angular)
- Diseño de prototipos con Figma.
- Responsable de gestionar los servidores y su funcionamiento

Grupo ORO

Full Stack Developer | 2022 - 2023

- Desarrollo de proyectos full-stack utilizando tecnologías como TypeScript, Next.js, Tailwindcss, Express y Node.js.
- Creación de sitios web con WordPress
- Responsable de garantizar el correcto funcionamiento de los servidores y la infraestructura de la empresa.

The Whiteam

Web Developer | 2022

- Desarrollo Front End y Back End de aplicaciones con PHP, Typescript, Javascript, MySQL.
- Creación de páginas web utilizando DRUPAL 9.

Educación

Universitat Oberta de Catalunya

Ingenieria Informatica | 2024 - actual

CESUR

Desarrollo de Aplicaciones Web | 2019 - 2021

Habilidades

- Back-end (Typescript, Node Js, PHP, Java)
- Front-end (Next.js, TypeScript, Tailwind)
- Plataformas de CMS: Drupal 9, WordPress
- Bases de datos: MongoDB, MySQL
- E-commerce: Shopify, PrestaShop
- Tecnologías emergentes: Artificial Intelligence (IA) Python
- Otros: Github, Firebase, Docker, AWS, Angular